# 陈版，又有问题想问下！

提问人：zouyin1234 时间：2017-03-28 21:47:36
永续中票发行的过程中，为了增加发行中期票据的信用，发行方与担保公司签订担保协议，约定担保公司在为发行方在向中期票据人的本息兑付义务提供连带担保责任，同时发行方也为担保公司提供反担保。 担保事项，是否影响永续中期票据的分类（金融负债还是权益工具）？

回答人：chenyiwei
关键看这个担保义务是何时触发的。如果在发行方按发行条款正常递延付息时就触发保证付款义务，并由此导致发行方对担保机构的补偿责任的，则属于金融负债；如果是在发行方宣布支付本息之后由于特殊原因导致无法履行其已宣布的义务时才触发该担保义务，正常的递延支付不会导致触发该担保义务的，则不影响。